【裁判字號】    99,上易,1970
【裁判日期】    991028
【裁判案由】    侵占
【裁判全文】
臺灣高等法院刑事判決                99年度上易字第1970號
上  訴  人
即  被  告  甲○○
上列上訴人因侵占案件，不服臺灣臺北地方法院99年度易字第15
85號，中華民國99年7月30日第一審判決（起訴案號：臺灣臺北
地方法院檢察署99年度偵字第11594號），提起上訴，本院判決
如下：
    主  文
上訴駁回。
甲○○緩刑貳年。
    事  實
一、甲○○自民國（下同）98年5月間某日起至99年3月15日止任
    職於辰維科技工程有限公司（下稱辰維公司），並派駐在位
    於臺北縣深坑鄉○○路○段192號之台北縣深坑鄉立體停車場
    擔任收費管理員一職，負責導引車輛及代收保管停車費，為
    從事業務之人。詎其因缺錢花用，竟意圖為自己不法之所有
    ，在上址停車場內，將其於99年2月25日、26日、27日、28
    日所收取保管之停車費共計新臺幣（下同）7,0605元，予以
    侵占入己。嗣辰維公司於99年3月1日查帳發覺甲○○並未將
    所收取上開停車費存入辰維公司農會帳戶內，查悉上情；迨
    經辰維公司會計與甲○○聯繫後，甲○○乃於99年3月2日償
    還部分款項，尚有53,000元（起訴書誤為50,300元）未清償
    。
二、案經辰維公司訴由臺北縣政府警察局新店分局報請台灣台北
    地方法院檢察署檢察官偵查起訴。
    理 由
一、證據能力部分：
    按被告以外之人於審判外之陳述，雖不符同法第159 條之1
    至之4 之規定，而經當事人於審判程序同意作為證據，法院
    審酌該言詞陳述或書面陳述作成時之情況，認為適當者，亦
    得為證據。又當事人於法院調查證據時，知有第159條第1項
    不得為證據之情形，而未於言詞辯論終結前聲明異議者，視
    為有前項之同意，刑事訴訟法第159條之5第1項、第2項定有
    明文。查本件被告及檢察官於審判程序中就下述證據資料屬
    傳聞證據，且不符刑事訴訟法第159條之1至之4之規定者，
    並未就證據能力聲明異議，而本院審酌各該證據資料作成時
    之一切客觀情況，認為適當，故得為證據。
二、上揭犯罪事實，業據被告於原審（見原審卷第25頁）及本院
    審理時（見本院卷第33頁反面）坦承不諱，並據證人林秀月
    於警詢指證：辰維公司於99年2月25日、2月26日、2月27日
    、2 月28日四日總營業額70,605元；公司規定於晚上22時要
    把當日營業額隔日存入深坑農會公司帳戶內；99年3月1日伊
    去深坑農會刷公司存款簿才發現沒有99年2月25日、2月26日
    、2 月27日、2月28日等四日營業額入帳，才發現公司公款
    遭被告甲○○侵占；被告甲○○於99年3月2日中午許有到公
    司向伊表示他將四日營業額私人動用，並先返還公司17,605
    元，所以甲○○尚欠公司營業額53,000元等語在卷（見偵查
    卷第5頁正反面）；此外並有被告所發簡訊翻拍照片、現金
    借支單、委託書、郵局存證信函、告訴人公司變更登記表等
    件在卷可資佐證，足認被告之自白與事實相符，被告犯行堪
    以認定，應予依法論科。
三、核被告甲○○所為，係犯刑法第336條第2項之業務侵占罪。
    被告利用收取停車費之同一犯罪機會，基於侵占前開費用之
    單一犯罪目的，侵害同一法益，犯罪時間、行為均具密接性
    與連貫性，難以個別區分，應論以接續犯之包括一罪。
四、原審適用上開規定，並審酌被告素行尚佳，有本院院被告前
    案紀錄表1紙在卷可稽，其利用職務之便侵占前開金額合計
    新臺幣（下同）70,605元，致辰維科技工程有限公司受有損
    害，犯後償還部分款項，於原審終結前仍未與告訴人成立和
    解，兼衡被告犯罪之動機、目的、手段、生活狀況、智識程
    度，暨檢察官求刑等一切情狀，量處有期徒刑6月，及諭知
    易科罰金之折算標準。認事用法，核無違誤，量刑亦屬妥適
    ，被告上訴意旨主張希望分期清償云云，核認無影響原審犯
    罪事實之認定，應予駁回。
五、末查，被告前未曾受有期徒刑以上刑之宣告，有本院被告前
    案紀錄表附卷可稽，審酌本件被告上訴後於99年9月29日與
    告訴人辰維公司（代理人林秀月）成立和解，有被告所提和
    解書可稽（見本院卷第28頁），是本院認其受本件刑之宣告
    應已知所警惕，所宣告之刑以暫不執行為適當，爰依刑法第
    74條第1項第1款之規定，宣告緩刑2年。
據上論斷，應依刑事訴訟法第368條，刑法第74條第1項第1款，
判決如主文。
本案經檢察官壽勤偉到庭執行職務。
中    華    民    國    99    年    10    月    28    日
                  刑事第六庭審判長法  官 邱同印
                                  法  官 何信慶
                                  法  官 吳淑惠
以上正本證明與原本無異。
不得上訴。
                                  書記官 陳雅加
中    華    民    國    99    年    11    月    2     日
附錄：本案論罪科刑法條全文
刑法第336條
對於公務上或因公益所持有之物，犯前條第 1 項之罪者，處 1
年以上 7 年以下有期徒刑，得併科 5 千元以下罰金。
對於業務上所持有之物，犯前條第 1 項之罪者，處 6 月以上
5 年以下有期徒刑，得併科 3 千元以下罰金。
前二項之未遂犯罰之。

司法院資訊處製作；財團法人民間司法改革基金會備份。
